【裁判字號】    97,再,227
【裁判日期】    980629
【裁判案由】    所得稅法
【裁判全文】
臺北高等行政法院判決
                                       97年度再字第227號
再審原告    甲○○
再審被告    財政部臺北市國稅局
代  表  人  凌忠嫄（局長）
上列當事人間因所得稅法事件，再審原告對本院中華民國94年5
月26日93年度訴字第2140判決及該案上訴事件最高行政法院95年
11月27日95年度判字第1941號判決，依行政訴訟法第273 條第1
項第14款提起再審之訴，經最高行政法院移送本院（該院97年度
裁字第4720號裁定）。本院判決如下：
    主  文
再審之訴駁回。
再審訴訟費用由再審原告負擔。
    事實與理由
一、行政訴訟法第273 條第1 項明文：「有左列各款情形之一者
    ，得以再審之訴對於確定終局判決聲明不服。但當事人已依
    上訴主張其事由或知其事由而不為主張者，不在此限：（略
    ）14、原判決就足以影響於判決之重要證物漏未斟酌者。」
    ，而再審之訴顯無再審理由者，得不經言詞辯論，以判決駁
    回之，亦有同法第278 條第2 項規定可據。就重要證物漏未
    斟酌者，改制前行政法院85年度判字第726 號裁判指明「依
    據採證法則而為事實之認定，係屬取捨證據認定事實之職權
    行使，非再審之原因」，且最高行政法院92年度判字第1373
    號裁判之意旨「按原判決就足以影響於判決之重要證據漏未
    斟酌者，得提起再審之訴，行政訴訟法第273 條第1 項第14
    款定有明文。查我國公務員懲戒制度固採刑懲並行主義，惟
    受懲戒人是否構成應受懲戒之事實，仍應依證據認定之，即
    應由原處分機關或原判決敘明所憑之證據及形成心證之經過
    ，尚難僅以檢察官起訴書或未確定之法院判決，作為認定受
    懲戒之事實之唯一依據。」均可供參。
二、再審原告於係英川股份有限公司（以下簡稱英川公司）之負
    責人，即所得稅法第89條規定之扣繳義務人，該公司於民國
    （下同）89年及90年1 月給付在中華民國境內無固定營業場
    所及營業代理人之日商半導體廠商（SANYO ）光罩處理費，
    分別為新臺幣（下同）3,611,250 元及418,500 元，未依同
    法第88條規定按扣繳率或扣繳辦法扣取稅款並依第92條第2
    項規定辦理，致短扣繳稅額722,250 元及83,700元，案經再
    審被告所屬中南稽徵所查獲，乃限期責令再審原告補繳應扣
    未扣稅款722,250 元及83,700元，並依限補申報。再審原告
    不服，申請復查，未獲變更，向財政部提起訴願，遭決定駁
    回，遂提起行政訴訟。經本院駁回後（本院93年度訴字第21
    40號）提起上訴，亦經最高行政法院判決駁回上訴確定（該
    院95年度判字第1941號）。再審原告仍表不服，提起再審之
    訴，就依行政訴訟法第273 條第1項 第1 款之再審事由部分
    ，經最高行政法院判決駁回（該院97年度判字第915 號判決
    ），而依行政訴訟法第273 條第1 項第14款之再審事由部分
    ，經最高行政法院移送本院（該院97年度裁字第4720號裁定
    ）。
三、再審原告再審意旨略以：光罩是一項有形商品，非再審被告
    所稱需扣繳（之設計費），就該案上訴程序中，於上訴狀（
    參最高行政法院95年度判字第1941號卷p-14）檢陳證一（台
    灣光罩股份有限公司資料）、證二（銀行水單兩頁），均足
    以證實光罩是一項有形商品，而光罩處理費並非需扣繳之設
    計費，對該等證據原審及上訴審均未斟酌，亦未說明何以不
    採之理由，故原確定判決存有「足以影響於判決之重要證物
    漏未斟酌」之再審事由，而提起再審之訴，並聲明：請求廢
    棄本院93年度訴字第2140號及最高行政法院95年度判字第
    1941 號 確定判決，並將訴願決定及原處分（含復查決定）
    均撤銷。再審被告答辯略以：英川公司89、90年度總分類帳
    及會計師簽證報告均將光罩處理費列為研究發展費用，再審
    被告亦准予認列營業費用在案，且該項支出之水單於匯款分
    類欄係記載「專業技術事務支出」，再審原告徒稱本件係有
    形商品加工之進口，又未舉證英川公司有進口之事實，亦未
    提示在製品出口加工成本之帳證資料以供查考，所稱自不足
    採，而聲明駁回再審原告之訴。
四、經查，光罩材料是石英玻璃等，光罩之處理係依據設計之程
    式，先在玻璃上塗上鎳鉻膜，塗上光阻，利用電阻束微影在
    光阻上畫出電路圖，利用根據光阻圖形蝕刻鎳鉻膜，再除去
    光阻，完成光罩；故原確定判決認定其處理程序需要高度技
    術，因此英川公司才將之送至日本處理，並於匯款水單上記
    載為專業技術事務支出，足見本件系爭費用，係在支付前述
    高度技術，而非購買有形商品（參見最高行政法院95年度判
    字第1941號判決p-07）；參照再審原告於原審起訴狀所稱「
    英川公司支付之光罩處理費，即為報酬SANYO 公司製作光罩
    片之費用」，故其重心在於完成光罩之製作流程，而非購買
    一個有形商品光罩片。因此，再審原告就原確定判決上訴程
    序中，於上訴狀所檢陳證一（台灣光罩股份有限公司年報資
    料）、證二（銀行水單兩頁），就年報資料而言（參本院93
    年度訴字第2140號卷p-54、最高行政法院95年度判字第1941
    號卷p-20），顯示光罩是製造積體電路過程不可或缺的模具
    ，光罩相當於洗照片之底片，具有底片的功能，只是他的影
    像是電路，換言之這是將設計好的程式寫入積體電路的方式
    ，英川公司不是「買一個有形的商品光罩片，自行將程式寫
    入積體電路」，而是「委請SANYO 公司將英川公司設計好的
    程式寫入積體電路」，而這個過程是製成光罩片，故此為專
    業技術事務支出，而非購買有形商品。足見，原確定判決認
    定「本件系爭費用，係在支付前述高度技術，而非購買有形
    商品」應屬有據 ，且針對再審原告所稱年報資料、銀行水單
    所彰顯之實質內容「光罩為有形商品，但製作光罩是專業技
    術」及「光罩處理費應為專業技術事務支出」為觀念上之釐
    清，係依據採證法則而為事實之認定，係屬取捨證據認定事
    實之職權行使，並無違誤，自非再審之原因。
五、綜上所述，再審原告之主張，均無可採，爰不經言詞辯論，
    駁回再審原告之訴。
六、據上論結，本件再審之訴顯無理由，爰依行政訴訟法第278
    條第2 項、第98條第1 項前段，判決如主文。
中    華    民    國    98    年     6    月   29     日
                       臺北高等行政法院第三庭
                                 審判長法  官  楊莉莉
                                       法  官  畢乃俊
                                       法  官  陳心弘
上為正本係照原本作成。
如不服本判決，應於送達後20日內向本院提出上訴狀並表明上訴
理由，如於本判決宣示後送達前提起上訴者，應於判決送達後20
日內補提上訴理由書（須按他造人數附繕本）。
中    華    民    國    98    年     6    月   29     日
                                       書記官  鄭聚恩


司法院資訊處製作；財團法人民間司法改革基金會備份。
